---
title: "DESGLOSE_DATOS"
author: "MIGUEL GARCÍA DI PASQUALE"
date: "`r Sys.Date()`"
output: word_document
---

```{r}
rm(list = ls())
library(readxl)
datos = read_excel('VA11_final.xlsx')
head(datos)
```

```{r}
datos$Forma=factor(datos$Forma)
datos$Recocido=factor(datos$Recocido)
datos$Reduccion=factor(datos$Reduccion)
datos$Recubrimiento=factor(datos$Recubrimiento)
levels(datos$Forma)
```
#TABLAS GENERALES
```{r}
# Filtrar los datos por las diferentes formas
coil = datos[datos$Forma == 'Coil', ]
scroll = datos[datos$Forma == 'Scroll', ]
sheet = datos[datos$Forma == 'Sheet', ]
strip = datos[datos$Forma == 'Strip', ]

# Crear una lista con los data frames filtrados
formas = list(coil = coil, scroll = scroll, sheet = sheet, strip = strip)

# Inicializar una lista para almacenar la cantidad de productos
cantidad_productos = list()

# Iterar sobre los elementos de la lista 'formas'
for(elemento in names(formas)){
  cantidad_productos[[elemento]] = sum(formas[[elemento]]$Num_productos)
}

# Mostrar la cantidad de productos por forma
cantidad_productos = as.data.frame(cantidad_productos)
head(cantidad_productos)
```

```{r}
# Filtrar los datos por las diferentes formas
continuo = subset(datos, Recocido=='Continuous Annealing') 
campana = subset(datos, Recocido=='Batch Annealing') 

# Crear una lista con los data frames filtrados
recocidos = list(continuo = continuo, campana = campana)

# Inicializar una lista para almacenar la cantidad de productos
cantidad_productos = list()

# Iterar sobre los elementos de la lista 'formas'
for(elemento in names(recocidos)){
  cantidad_productos[[elemento]] = sum(recocidos[[elemento]]$Num_productos)
}

# Mostrar la cantidad de productos por forma
cantidad_productos = as.data.frame(cantidad_productos)
head(cantidad_productos)
```


```{r}
# Filtrar los datos por las diferentes formas
doble = subset(datos, Reduccion=='Double Reduction') 
simple = subset(datos, Reduccion=='Single Reduction') 

# Crear una lista con los data frames filtrados
reducciones = list(doble  = doble , simple = simple)

# Inicializar una lista para almacenar la cantidad de productos
cantidad_productos = list()

# Iterar sobre los elementos de la lista 'formas'
for(elemento in names(reducciones)){
  cantidad_productos[[elemento]] = sum(reducciones[[elemento]]$Num_productos)
}

# Mostrar la cantidad de productos por forma
cantidad_productos = as.data.frame(cantidad_productos)
head(cantidad_productos)
```


```{r}
# Filtrar los datos por las diferentes formas
estaño = subset(datos, Recubrimiento=='Tin-coated') 
otro = subset(datos, !(Recubrimiento=='Tin-coated')) 

# Crear una lista con los data frames filtrados
recubrimientos = list(estaño  = estaño , otro = otro)

# Inicializar una lista para almacenar la cantidad de productos
cantidad_productos = list()

# Iterar sobre los elementos de la lista 'formas'
for(elemento in names(recubrimientos)){
  cantidad_productos[[elemento]] = sum(recubrimientos[[elemento]]$Num_productos)
}

# Mostrar la cantidad de productos por forma
cantidad_productos = as.data.frame(cantidad_productos)
head(cantidad_productos)
```

```{r}

continuo_coil = subset(coil, Recocido=='Continuous Annealing') 
campana_coil = subset(coil, Recocido=='Batch Annealing')

recocidos_coil=list(continuo_coil=continuo_coil,campana_coil=campana_coil)
# Inicializar una lista para almacenar la cantidad de productos
cantidad_productos = list()
# Iterar sobre los elementos de la lista 'formas'
for(elemento in names(recocidos_coil)){
  cantidad_productos[[elemento]] = sum(recocidos_coil[[elemento]]$Num_productos)
}



# Mostrar la cantidad de productos por forma
cantidad_productos = as.data.frame(cantidad_productos)
head(cantidad_productos)

continuo_sheet = subset(sheet, Recocido=='Continuous Annealing') 
campana_sheet = subset(sheet, Recocido=='Batch Annealing')

recocidos_sheet=list(continuo_sheet=continuo_sheet,campana_sheet=campana_sheet)
# Inicializar una lista para almacenar la cantidad de productos
cantidad_productos = list()
# Iterar sobre los elementos de la lista 'formas'
for(elemento in names(recocidos_sheet)){
  cantidad_productos[[elemento]] = sum(recocidos_sheet[[elemento]]$Num_productos)
}



# Mostrar la cantidad de productos por forma
cantidad_productos = as.data.frame(cantidad_productos)
head(cantidad_productos)

continuo_scroll = subset(scroll, Recocido=='Continuous Annealing') 
campana_scroll = subset(scroll, Recocido=='Batch Annealing')

recocidos_scroll=list(continuo_scroll=continuo_scroll,campana_scroll=campana_scroll)
# Inicializar una lista para almacenar la cantidad de productos
cantidad_productos = list()
# Iterar sobre los elementos de la lista 'formas'
for(elemento in names(recocidos_scroll)){
  cantidad_productos[[elemento]] = sum(recocidos_scroll[[elemento]]$Num_productos)
}



# Mostrar la cantidad de productos por forma
cantidad_productos = as.data.frame(cantidad_productos)
head(cantidad_productos)

continuo_strip = subset(strip, Recocido=='Continuous Annealing') 
campana_strip = subset(strip, Recocido=='Batch Annealing')

recocidos_strip=list(continuo_strip=continuo_strip,campana_strip=campana_strip)
# Inicializar una lista para almacenar la cantidad de productos
cantidad_productos = list()
# Iterar sobre los elementos de la lista 'formas'
for(elemento in names(recocidos_strip)){
  cantidad_productos[[elemento]] = sum(recocidos_strip[[elemento]]$Num_productos)
}



# Mostrar la cantidad de productos por forma
cantidad_productos = as.data.frame(cantidad_productos)
head(cantidad_productos)

```


```{r}
# Filtrar los datos por las diferentes formas
doble_coil = subset(coil, Reduccion=='Double Reduction') 
simple_coil = subset(coil, Reduccion=='Single Reduction') 

# Crear una lista con los data frames filtrados
reducciones_coil = list(doble_coil  = doble_coil , simple_coil = simple_coil)

# Inicializar una lista para almacenar la cantidad de productos
cantidad_productos = list()

# Iterar sobre los elementos de la lista 'formas'
for(elemento in names(reducciones_coil)){
  cantidad_productos[[elemento]] = sum(reducciones_coil[[elemento]]$Num_productos)
}

# Mostrar la cantidad de productos por forma
cantidad_productos = as.data.frame(cantidad_productos)
head(cantidad_productos)

# Filtrar los datos por las diferentes formas
doble_sheet = subset(sheet, Reduccion=='Double Reduction') 
simple_sheet = subset(sheet, Reduccion=='Single Reduction') 

# Crear una lista con los data frames filtrados
reducciones_sheet = list(doble_sheet  = doble_sheet , simple_sheet = simple_sheet)

# Inicializar una lista para almacenar la cantidad de productos
cantidad_productos = list()

# Iterar sobre los elementos de la lista 'formas'
for(elemento in names(reducciones_sheet)){
  cantidad_productos[[elemento]] = sum(reducciones_sheet[[elemento]]$Num_productos)
}

# Mostrar la cantidad de productos por forma
cantidad_productos = as.data.frame(cantidad_productos)
head(cantidad_productos)

# Filtrar los datos por las diferentes formas
doble_scroll = subset(scroll, Reduccion=='Double Reduction') 
simple_scroll = subset(scroll, Reduccion=='Single Reduction') 

# Crear una lista con los data frames filtrados
reducciones_scroll = list(doble_scroll  = doble_scroll , simple_scroll = simple_scroll)

# Inicializar una lista para almacenar la cantidad de productos
cantidad_productos = list()

# Iterar sobre los elementos de la lista 'formas'
for(elemento in names(reducciones_scroll)){
  cantidad_productos[[elemento]] = sum(reducciones_scroll[[elemento]]$Num_productos)
}

# Mostrar la cantidad de productos por forma
cantidad_productos = as.data.frame(cantidad_productos)
head(cantidad_productos)

# Filtrar los datos por las diferentes formas
doble_strip = subset(strip, Reduccion=='Double Reduction') 
simple_strip = subset(strip, Reduccion=='Single Reduction') 

# Crear una lista con los data frames filtrados
reducciones_strip = list(doble_strip  = doble_strip , simple_strip = simple_strip)

# Inicializar una lista para almacenar la cantidad de productos
cantidad_productos = list()

# Iterar sobre los elementos de la lista 'formas'
for(elemento in names(reducciones_strip)){
  cantidad_productos[[elemento]] = sum(reducciones_strip[[elemento]]$Num_productos)
}

# Mostrar la cantidad de productos por forma
cantidad_productos = as.data.frame(cantidad_productos)
head(cantidad_productos)
```
#PLOT CONSUMO

```{r}

consumos = colnames(datos)[27:32]
for(elemento in names(formas)){

    for(i in consumos){
    a =  (formas[[elemento]][[i]])/(formas[[elemento]]$Num_productos)
    plot(a, main = paste(i, "del producto",elemento), xlab = "Observación", ylab = i)
    
  }
}
```

```{r}
variables <- c("Componente2kW/Num_productos", "Componente4kW/Num_productos", "Componente5kW/Num_productos")
umbrales <- c(4000, 1000, 2000)
resultados <- numeric(length(variables))

for (i in seq_along(variables)) {
  # Divide los nombres de las columnas
  columnas <- strsplit(variables[i], "/")[[1]]
  columna_numerador <- columnas[1]
  columna_denominador <- columnas[2]
  
  # Calcula la división de las columnas
  datos$division <- datos[[columna_numerador]] / datos[[columna_denominador]]
  
  # Filtra las observaciones con la condición
  observaciones <- subset(datos, division < umbrales[i])
  resultados[i] <- sum(observaciones[[columna_denominador]])
}

# Imprimir resultados
for (i in seq_along(variables)) {
  cat("De los productos,", resultados[i], "tienen", variables[i], "<", umbrales[i], "\n")
}

intersecciones <- matrix(0, nrow = length(variables), ncol = length(variables))

for (i in seq_along(variables)) {
  for (j in seq_along(variables)) {
    if (i < j) {
      columnas_i <- strsplit(variables[i], "/")[[1]]
      columna_numerador_i <- columnas_i[1]
      columna_denominador_i <- columnas_i[2]
      
      columnas_j <- strsplit(variables[j], "/")[[1]]
      columna_numerador_j <- columnas_j[1]
      columna_denominador_j <- columnas_j[2]
      
      datos$division_i <- datos[[columna_numerador_i]] / datos[[columna_denominador_i]]
      datos$division_j <- datos[[columna_numerador_j]] / datos[[columna_denominador_j]]
      
      observaciones <- subset(datos, division_i < umbrales[i] & division_j < umbrales[j])
      intersecciones[i, j] <- sum(observaciones[[columna_denominador_i]])
    }
  }
}

# Imprimir intersecciones
for (i in seq_along(variables)) {
  for (j in seq_along(variables)) {
    if (i < j) {
      cat("De los productos que tienen", variables[i], "<", umbrales[i], ",", intersecciones[i, j], "tienen", variables[j], "<", umbrales[j], "\n")
    }
  }
}

```

Viendo esto, puedo crear un subset de la siguiente forma:

```{r}
dat <- subset(datos,(Componente2kW/Num_productos) < 4000 & (Componente4kW/Num_productos) < 1000 & (Componente5kW/Num_productos) < 2000)

# Filtrar los datos por las diferentes formas
coil2 = dat[dat$Forma == 'Coil', ]
scroll2 = dat[dat$Forma == 'Scroll', ]
sheet2 = dat[dat$Forma == 'Sheet', ]
strip2 = dat[dat$Forma == 'Strip', ]

# Crear una lista con los data frames filtrados
formas2 = list(coil2 = coil2, scroll2 = scroll2, sheet2 = sheet2, strip2 = strip2)

cons = names(dat[,c(28,30,31)])



for(elemento in names(formas2)){

    for(i in cons){
    a =  (formas2[[elemento]][[i]])/(formas2[[elemento]]$Num_productos)
    plot(a, main = paste(i, "del producto",elemento), xlab = "Observación", ylab = i)
    
  }
}

```

#MEDIA DEL CONSUMO SEGÚN LA FORMA

```{r}
# Seleccionar los nombres de las columnas de consumo
consumos = colnames(dat)[27:32]

# Iterar sobre los nombres de los elementos en la lista 'formas'
for (nombre_forma in names(formas)) {
  cat("Consumo medio para la forma", nombre_forma, "por unidad es:\n")
  
  # Obtener el data frame correspondiente a la forma
  forma = formas[[nombre_forma]]
  
  # Iterar sobre las columnas de consumo
  for (consumo in consumos) {
    # Calcular el consumo medio
    mean_consumption = mean(forma[[consumo]] / forma$Num_productos, na.rm = TRUE)
    
    # Imprimir el consumo medio
    cat(paste("- El consumo medio para", consumo, "es:", mean_consumption, "\n"))
  }
  
  cat("\n")
}
```

#BOXPLOT CONSUMO-FORMA

```{r}
# Seleccionar las columnas de los componentes
componentes <- datos[, 27:32]

# Iterar sobre cada componente y crear boxplots
for (componente in colnames(componentes)) {
  boxplot((componentes[[componente]] / datos$Num_productos) ~ datos$Forma, main = paste("Boxplot de", componente, "por Forma"), xlab='Forma', ylab = componente, col = rainbow(4))
}
```



```{r}
componentes2 = dat[,c(28,30,31)]

for (i in colnames(componentes2)) {
  boxplot((componentes2[[i]] / dat$Num_productos) ~ dat$Forma, main = paste("Boxplot de", i, "por Forma"), xlab='Forma', ylab = i, col = rainbow(4))
}

```

#MEDIA DE CONSUMO SEGÚN EL TIPO DE RECOCIDO

```{r}



for (nombre_recocido in names(recocidos)) {
  cat("Consumo medio para el recocido", nombre_recocido, "por unidad es:\n")
  
  
  recocido = recocidos[[nombre_recocido]]
  

  for (consumo in consumos) {
   
    mean_consumption = mean(recocido[[consumo]] / recocido$Num_productos, na.rm = TRUE)
    
   
    cat(paste("- El consumo medio para", consumo, "es:", mean_consumption, "\n"))
  }
  
  cat("\n")
}

```

#BOXPLOT CONSUMO-RECOCIDO

```{r}
# Iterar sobre cada componente y crear boxplots
for (componente in colnames(componentes)) {
  boxplot((componentes[[componente]] / datos$Num_productos) ~ datos$Recocido, main = paste("Boxplot de", componente, "por Recocido"), xlab='Recocido', ylab = componente, col = rainbow(4))
}
```


#MEDIA DE COSNUMO SEGÚN EL TIPO DE REDUCCIÓN

```{r}

for (nombre_reduccion in names(reducciones)) {
  cat("Consumo medio para la reducción", nombre_reduccion, "por unidad es:\n")
  
  
  reduccion = reducciones[[nombre_reduccion]]
  

  for (consumo in consumos) {
   
    mean_consumption = mean(reduccion[[consumo]] / reduccion$Num_productos, na.rm = TRUE)
    
   
    cat(paste("- El consumo medio para", consumo, "es:", mean_consumption, "\n"))
  }
  
  cat("\n")
}

```

#BOXPLOT REDUCCION-CONSUMO

```{r}
# Iterar sobre cada componente y crear boxplots
for (componente in colnames(componentes)) {
  boxplot((componentes[[componente]] / datos$Num_productos) ~ datos$Reduccion, main = paste("Boxplot de", componente, "por Reducción"), xlab='Reduccion', ylab = componente, col = rainbow(4))
}
```

#ESTUDIO PARÁMETROS

```{r}
params <- names(dat[, 17:26])
for (i in params) {
  barplot(dat[[i]], main = i)
}

```


#CORRELACIONES CUANTITATIVAS

```{r}
cor(datos[,c(4,5,7:13,15:32)])
```

Se observa que las variables más relacionadas con los consumos son:

1.  Tiempo_produccion

2.  Num.productos

3.  Longitud

4.  Peso

5.  Las propias componentes de consumo de otras secciones, salvo la 7.

Por otro lado, se observa que el resto de variables tienen una correlación muy baja, no solo con las componentes de consumo, sino también con las variables anteriores, lo cual nos indica que no tienen gran influencia ni directa ni indirectamente sobre el consumo.

#TIPO DE CORRELACIÓN DE LAS VARIABLES CUANTITATIVAS

```{r}
vars = names(datos[,c(4,10,11)])
consumos = names(datos[,c(27:32)])
for(i in vars){
  for (j in consumos) {
    a = (datos[[i]]/datos$Num_productos)
    b = (datos[[j]]/datos$Num_productos)
    plot(a,b, main = paste("Gráfico de dispersión entre", i, "y", j), xlab = paste(i), ylab = paste(j))
  }
}
  
```


```{r}


for(i in vars){
  for (j in cons) {
    a = (dat[[i]]/dat$Num_productos)
    b = (dat[[j]]/dat$Num_productos)
    plot(a,b, main = paste("Gráfico de dispersión entre", i, "y", j), xlab = paste(i), ylab = paste(j))
  }
}
b = dat$Componente1kW+dat$Componente2kW+dat$Componente3kW+dat$Componente4kW+dat$Componente5kW+dat$Componente6kW
for(i in vars){
    a = (dat[[i]]/dat$Num_productos)
    b = b*((dat$Tiempo_produccion/dat$Num_productos)/60)/dat$Num_productos
    plot(a,b, main = paste("Gráfico de dispersión entre", i, "y consumo total"), xlab = paste(i), ylab = 'Consumo_total (kWh)')

}

  for (j in cons) {
    a = (dat$Peso_t/dat$Num_productos)
    b = (dat[[j]]/dat$Num_productos)
    plot(a,b, main = paste("Gráfico de dispersión entre masa y", j), xlab = 'Masa (t)', ylab = paste(j))
  }
b = dat$Componente1kW+dat$Componente2kW+dat$Componente3kW+dat$Componente4kW+dat$Componente5kW+dat$Componente6kW

a = (dat$Peso_t/dat$Num_productos)
b = b*((dat$Tiempo_produccion/dat$Num_productos)/60)/dat$Num_productos
plot(a,b, main = paste("Gráfico de dispersión entre masa y consumo total"), xlab = 'Masa (t)', ylab = 'Consumo_total (kWh)')

```


```{r}
a = (datos$Tiempo_produccion/datos$Num_productos)
b = (datos$Longitud_m/datos$Num_productos)
plot(a~b, main= "Tiempo de producción vs Longitud", ylab = "Tiempo de producción(min)", xlab = "Longitud")
plot(datos$Velocidad, main="Velocidad", xlab = "Observacion", ylab = "m/min")
```

```{r}
mean(datos$Velocidad, na.rm = T)
```


```{r}
  for (j in consumos) {
    a = (datos$Velocidad)
    b = (datos[[j]]/datos$Num_productos)
    plot(a,b, main = paste("Gráfico de dispersión entre Velocidad y", j), xlab = "m/min", ylab = paste(j))
  }
```

```{r}
  for (j in cons) {
    a = (dat$Velocidad)
    b = (dat[[j]]/dat$Num_productos)
    plot(a,b, main = paste("Gráfico de dispersión entre Velocidad y", j), xlab = "m/min", ylab = paste(j))
  }
```


#HISTOGRAMAS Y DISTRIBUCIONES 
El siguiente paso es estudiar la distribución de las componentes de consumos y de las variables importantes. Además, habrá que calcular los diferentes estadísticos.

```{r}
variable = names(datos[,c(27:32)])
for (i in variable){
  hist((datos[[i]]/datos$Num_productos),main = i, xlab = 'kW')
  dat3 = datos[[i]]/datos$Num_productos

densidad = density(dat3)
plot(densidad, main = i, xlab = "Valor", ylab = "Densidad")
}

hist(datos$Velocidad, main = "Velocidad",xlab = "m/min")
densidad = density(datos$Velocidad, na.rm = T)
plot(densidad, main = "Velocidad", xlab = "m/min")

hist(datos$Tiempo_produccion/datos$Num_productos, main = "Tiempo_produccion",xlab = "min")
densidad = density(datos$Tiempo_produccion/datos$Num_productos)
plot(densidad, main = "Tiempo_produccion", xlab = "min")

hist(datos$Longitud_m/datos$Num_productos, main = "Longitud_m",xlab = "m")
densidad = density(datos$Longitud_m/datos$Num_productos)
plot(densidad, main = "Longitud_m", xlab = "m")

hist(datos$Peso_t/datos$Num_productos, main = "Peso_t",xlab = "toneladas")
densidad = density(datos$Peso_t/datos$Num_productos)
plot(densidad, main = "Peso_t", xlab = "toneladas")
```
